【裁判字號】    89,台上,5045
【裁判日期】    890824
【裁判案由】    違反麻醉藥品管理條例等罪
【裁判全文】
最高法院刑事判決                              八十九年度台上字第五○四五號
    上  訴  人  甲○○
    選任辯護人  邱群傑律師
右上訴人因違反麻醉藥品管理條例等罪案件，不服台灣高等法院中華民國八十七年六
月十一日第二審判決（八十七年度上訴字第九一八號，起訴案號：台灣台北地方法院
檢察署八十六年度偵字第一一五三一號），提起上訴，本院判決如左：
    主  文
上訴駁回。
    理  由
一非法販賣化學合成麻醉藥品部分：
本件原判決依憑證人林柏全於警訊及偵查中之指證，暨上訴人甲○○供承曾與林柏全
一同吸用安非他命，並應林柏全之電召，攜帶安非他命前往被查獲現場之部分自白，
與扣案之安非他命等證據，認上訴人於民國八十六年五月十一日及同月十三日，連續
販賣安非他命與林柏全之犯行明確。因而撤銷第一審關於非法販賣化學合成麻醉藥品
部分之判決，改判仍論處上訴人連續非法販賣化學合成麻醉藥品罪刑，已詳敘所憑之
證據及認定之理由。並以證人林柏全事後於審理中之供述，雖與其於警訊及偵查中所
供微有出入，但以警訊及偵查中所供距案發時間較近，記憶猶新，所供應較可取。而
案發當時巡邏警員因發現少年聚集，行跡可疑，因而盤查，並於上訴人之車內查獲安
非他命一瓶又一包，苟上訴人非為販賣，當無攜帶多量安非他命之必要，足證林柏全
不利於己之自白應屬可採。上訴人所辯因林柏全電召伊，託載渠前往購買安非他命，
及否認販賣安非他命等情為無可採，於理由內詳加說明及指駁。而證人林柏全已迭於
警訊及偵查中供陳明白，原審不再傳訊，依刑事訴訟法第一百九十六條之規定，並無
不合。上訴意旨以證人林柏全所供前後不符，原判決竟採為不利於上訴人之證據，且
未依聲請再行傳訊林柏全，係屬不合等語。乃就原判決已明白說明之事項及原審採證
認事職權之行使任意指摘，更為事實上之爭執，自與法律規定得為上訴第三審之違法
情形不相適合，其上訴應予駁回。又第三審為法律審，除有特別規定外，不為事實上
之調查。上訴人於上訴本院後，始主張林柏全於另案供述伊向「鹽魚」之人購買安非
他命，且其本人亦曾販賣安非他命與「黑給」之人，伊始為安非他命之販賣者等語，
請求調查等情，自非適法之第三審上訴理由。另本件扣案安非他命一瓶又二包，其中
一包（驗餘淨重○‧一一公克）業於非法吸用化學合成麻醉藥品部分，經第一審諭知
沒收確定。原判決就本罪部分，諭知沒收安非他命一瓶又一包，原無不合，至所指重
量部分應為二‧六二公克，原判決誤載為二‧七三公克，係屬顯然之誤寫、誤算，非
不能以裁定更定之，不為撤銷之原因，併予敘明。
二轉讓禁藥部分：
查第三審上訴書狀，應敘述上訴之理由，其未敘述者，得於提起上訴後十日內補提理
由書於原審法院，已逾上述期間，而於第三審法院未判決前仍未提出上訴理由書狀者
，第三審法院應以判決駁回之，刑事訴訟法第三百八十二條第一項、第三百九十五條
後段規定甚明。本件上訴人就轉讓禁藥部分，不服原審判決，於八十七年七月二日提
起上訴，並未敘述理由，迄今逾期已久，於本院未判決前仍未提出，依上開規定其上
訴自非合法，應予駁回。
據上論結，應依刑事訴訟法第三百九十五條，判決如主文。
中      華      民      國    八十九    年      八      月    二十四    日
                              最高法院刑事第八庭
                                  審判長法官  吳  雄  銘
                                        法官  池  啟  明
                                        法官  石  木  欽
                                        法官  郭  毓  洲
                                        法官  吳  三  龍
      右正本證明與原本無異
                                              書  記  官
中      華      民      國    八十九    年      八      月     三十     日


司法院資訊處製作；財團法人民間司法改革基金會備份。
